臺灣新竹地方法院刑事判決
110年度易字第336號
公  訴  人  臺灣新竹地方檢察署檢察官
被      告  蔡金龍



上列被告因竊盜案件，經檢察官提起公訴（110年度偵字第1141
號），因被告於準備程序進行中，就被訴事實為有罪之陳述，經
本院告知簡式審判程序意旨，並聽取當事人之意見後，裁定改依
簡式審判程序審理，判決如下：
    主      文
蔡金龍犯侵入住宅竊盜罪，處有期徒刑柒月。又犯踰越窗戶、牆
垣侵入住宅竊盜罪，處有期徒刑柒月。應執行有期徒刑拾月。
    事實及理由
一、蔡金龍意圖為自己不法之所有，基於竊盜之犯意，為下列犯
    行：
　㈠於民國110年1月10日下午4時44分許，徒步行經賴睦元新竹縣
    ○○鄉○○路0段00巷00號住處前，見該處大門未上鎖，即無故
    侵入上址廚房，徒手竊取賴睦元所有之湯鍋、米酒、醬油及
    辣椒醬各1個（均已發還賴睦元）後離去。
　㈡再於110年1月10日晚間7時43分許，行經新竹縣○○鄉○○路000
    號社區大樓，踰越窗戶、牆垣，侵入該社區大樓內，竊取3
    樓住戶朱莉萍所有放置大門前之高跟涼鞋1雙、ADIDAS布鞋1
    雙（業經朱莉萍領回）後離去。嗣因蔡金龍在大樓樓間內走
    動行跡可疑，被住戶張玉環發現立即通知住戶卓旺壅、李文
    松當場攔阻且報警查獲上情。
二、本案證據，均引用附件檢察官起訴書之記載。另補充被告蔡
    金龍於本院訊問時之自白。
三、論罪科刑：
　㈠核被告就上開一、㈠所為，係犯刑法第321條第1項第1款之侵
    入住宅竊盜罪。就上開一、㈡所為，則係犯刑法第321條第1
    項第1款、第2款之踰越窗戶、牆垣侵入住宅竊盜罪。
　㈡被告所犯2次犯行，犯意各別，行為互殊，應予分論併罰。
　㈢爰以行為人之責任為基礎，審酌被告正值壯年，且經入監執
    行假釋出獄，不思改過遷善，再恣意竊取他人財物，顯然欠
    缺尊重他人財產權之觀念，復其侵入住宅行竊，更破壞被害
    人居家生活之安寧，所為實無足取，本均當從重量刑。惟念
    及被告始終坦承犯行不諱，所竊財物均已經被害人領回，兼
    衡被告行竊財物之價值不高，及被告之生活狀況、犯罪動機
    、智識程度、素行等一切情狀，分別量處如主文所示之刑，
    並定其應執行刑如主文所示。
據上論斷，應依刑事訴訟法第273條之1第1項、第299條第1項前
段、第310條之2、第454條第2項，判決如主文。
本案經檢察官翁貫育提起公訴，檢察官翁旭輝到庭執行職務。
中　　華　　民　　國　　110 　年　　6 　　月　　23　　日
                    刑事第四庭  法　官　楊祐庭
以上正本證明與原本無異。
如不服本判決應於收受本判決後20日內向本院提出上訴書狀，上
訴書狀應敘述具體理由。上訴書狀未敘述上訴理由者，應於上訴
期間屆滿後20日內補提理由書狀於本院(均須按他造當事人之人
數附繕本 )「切勿逕送上級法院」。 
中　　華　　民　　國　　110 　年　　6 　　月　　24　　日
                                書記官  陳紀語
附錄本案論罪科刑法條：
刑法第321條
犯前條第一項、第二項之罪而有下列情形之一者，處六月以上五
年以下有期徒刑，得併科五十萬元以下罰金：
一、侵入住宅或有人居住之建築物、船艦或隱匿其內而犯之。
二、毀越門窗、牆垣或其他安全設備而犯之。
三、攜帶兇器而犯之。
四、結夥三人以上而犯之。
五、乘火災、水災或其他災害之際而犯之。
六、在車站、港埠、航空站或其他供水、陸、空公眾運輸之舟、
    車、航空機內而犯之。
前項之未遂犯罰之。
臺灣新竹地方檢察署檢察官起訴書　　　
                                     110年度偵字第1141號
　　被　　　告　蔡金龍　男　45歲（民國00年0月0日生）
　　　　　　　　　　　　籍設新竹市○區○○街00號(新竹○                             ○○○○○○○)
　　　　　　　　　　　　居新竹市○○街00巷00號　　　　　　　　　　　          　國民身分證統一編號：Z000000000號
上列被告因竊盜案件，業經偵查終結，認應提起公訴，茲將犯罪
事實及證據並所犯法條分敘如下：
　　　　犯罪事實
一、蔡金龍前因多起竊盜、毒品等案件，於民國105年9月30日，
    經臺灣新竹地方法院以105年度聲字第1327號裁定定應執行
    刑6年4月確定，嗣於109年9月30日假釋出監，假釋期間付保
    護管束，現仍在保護管束期間內。詎仍不知悔改，竟意圖為
    自己不法之所有，分別為下述行為：
(一)於110年1月10日下午4時44分許，徒步行經賴睦元位於新竹
    縣○○鄉○○路○段00巷00號住處前，見該處大門未上鎖之際，
    無故侵入上址廚房處(無故侵入住宅部分，未據告訴），徒
    手竊取賴睦元所有之湯鍋、米酒、醬油及辣椒醬各1個，得
    手後，藏放至新竹縣湖口鄉勝利路二段19巷旁土地公廟供桌
    上。
(二)於110年1月10日晚間7時43分許，自新竹縣○○鄉○○路000號社
    區大樓外1樓窗戶，翻越圍牆進入該社區（無故侵入住宅部
    分，未據告訴），竊取該址大樓3樓之住戶朱莉萍所有放置
    大門前之高跟涼鞋1雙(價值新臺幣【下同】1,000元)、ADID
    AS布鞋1雙(價值4,000元)放置袋內，得手後，嗣因蔡金龍在
    大樓間內走動行跡可疑，被住戶張玉環發現立即通知住戶卓
    旺壅、李文松當場攔阻且報警查獲上情，並扣得前揭所竊得
    之高跟涼鞋1雙、ADIDAS布鞋1雙(業由朱莉萍領回)，及湯鍋
    、米酒、醬酒及辣椒醬各1個(業由賴睦元領回)。
二、案經新竹縣政府警察局新湖分局報告偵辦。
　　　　證據並所犯法條
一、上揭犯罪事實，業據被告蔡金龍於警詢及偵查中坦承不諱，
    核與證人即被害人賴睦元、朱莉萍於警詢中之證述及證人張
    玉環、卓旺壅、李文松於警詢中之證訴情節相符，並有新工
    派出所扣押筆錄、扣押品目錄表、贓物認領保管單、現場監
    視器翻拍畫面、查獲現場及贓物照片等在卷可稽，是被告自
    白核與事實相符，其罪嫌應堪認定。
二、核被告於犯罪事實一(一)所為，係犯刑法第321條第1項第1
    款之加重竊盜罪嫌。其於犯罪事實一(二)所為，係犯同法第
    321條第1項第1款、第2款之加重竊盜罪嫌。被告所為上揭2
    次竊盜犯行間，犯意各別，行為互殊，請予分論併罰。
三、依刑事訴訟法第251條第1項提起公訴。
　　此　致
臺灣新竹地方法院
中　　華　　民　　國   110  　年     3     月    31   日
                              檢  察  官   翁貫育
本件正本證明與原本無異
中　　華　　民　　國   110  　年     4     月    13   日
                              書  記  官   賴雅琳